臺灣高雄地方法院刑事判決　　　　　　　　　　　　九十三年度訴字第二七六九號
　　公　訴　人　臺灣高雄地方法院檢察署檢察官
　　被　　　告　己○○
　　　　　　　　丙○○
右列被告因搶奪等案件，經檢察官提起公訴（九十三年度偵字第一九八二九號），本
院判決如左：
    主  文
己○○共同連續意圖為自己不法之所有，而搶奪他人之動產，累犯，處有期徒刑壹年
。又收受贓物，累犯，處拘役伍拾日，如易科罰金，以參佰元折算壹日。
丙○○共同連續意圖為自己不法之所有，而搶奪他人之動產，累犯，處有期徒刑壹年
貳月。
    事  實
一、己○○前因違反肅清煙毒條例案件，經臺灣高等法院高雄分院以八十一年上訴字
    第四一三號，判處有期徒刑三年一月，於民國八十一年三月二十三日確定，並於
    八十三年二月五日縮短刑期假釋出獄，假釋期間付保護管束，於八十四年八月十
    五日保護管束期滿；其復因違反肅清煙毒條例案件，經本院以八十三年訴字第二
    ０六七號，判處有期徒刑三年二月，嗣經其上訴，經臺灣高等法院高雄分院以八
    十三年上訴字二三五二號審理中，而其於八十三年八月三十日撤回上訴而確定，
    其刑期於八十三年十一月十一日起算，指揮書執行完畢日期為八十七年一月十日
    ；其又因違反肅清煙毒條例案件，經本院以八十四年訴字第一六一號判處有期徒
    刑三年六月，於八十四年五月一日確定，並接續其八十三年間之違反肅清煙毒條
    例案件執行，指揮書執行完畢日期為九十年七月八日。嗣其於八十一年間違反肅
    清煙毒條例案件之假釋經撤銷，應執行一年三月一日之殘刑，並接續前述案件執
    行，指揮書執行完畢日期為九十一年十月九日，而其於八十七年四月十日縮短刑
    期假釋出獄，假釋期間付保護管束，於九十一年七月二十一日保護管束期滿。但
    其上述假釋復經撤銷，應執行有期徒刑四年三月十一日之殘刑，於八十八年七月
    二十日送監執行，並於九十二年八月一日縮短刑期執行完畢；丙○○前因搶奪案
    件，經本院以八十八年訴字第八００號，判處有期徒刑一年，於八十八年六月二
    十八日確定，並於八十九年二月二十九日縮短刑期執行完畢。
二、詎己○○、丙○○於上述案件執行完畢後，均不知悔改，己○○明知真實姓名年
    籍不詳綽號「阿明」之成年男子所持有之車牌號碼ＸＹＨ—四００號重型機車，
    係來路不明之贓車（為戊○○所有，於九十三年九月五日，在高雄市新興區○○○路二二六巷五號前失竊），竟於九十三年十月二日上午七時許，在高雄市○○
    路百吉星電玩店後門處，向阿明借用上述機車，欲前去向丙○○之姊夫借錢，而
    收受該部贓車。惟己○○與丙○○駕駛該部機車於途中，竟另行起意，共同基於
    意圖為自己不法所有之概括犯意聯絡，先於九十三年十月二日上午七時四十五分
    許，由丙○○騎乘上述贓車搭載己○○，在高雄市新興區○○○路一六一巷二十
    九號附近，趁甲○○○不注意之際，由己○○下手搶奪甲○○○所有皮包一個，
    內有現金新臺幣（下同）三百元及鑰匙一串。得手後，因金額不多，其二人又隨
    即於同日上午八時二十二分許，在高雄市○○區○○路二六０號附近，由己○○
    騎乘上述贓車搭載丙○○，趁乙○不注意之際，由丙○○下手搶奪乙○所有皮包
    一只，內有三千五百元及鑰匙一串。其二人得手後，旋即逃離現場，乃將所搶得
    之現金朋分花用。嗣於同日十時二十分許，其二人駕駛上述贓車，行經高雄市苓
    雅區○○○路三四六巷內德街口為警攔查，經警與高雄市警察局苓雅分局勤務指
    揮中心通報比對後，始查悉其二人即係搶奪甲○○○、乙○財物之人，並於其二
    人身上扣得甫於搶奪後花用剩餘之二千三百零一元及前述贓車一部（現金及贓車
    均已發還被害人）。
三、案經高雄市政府警察局苓雅分局報請臺灣高雄地方法院檢察署檢察官偵查起訴。
    理  由
一、訊據被告己○○、丙○○對於上述犯罪事實坦承不諱，核與被害人甲○○○（參
    警卷第五頁）、乙○（參警卷第六頁）陳述之被搶奪情節相符，且車牌號碼ＸＹ
    Ｈ—四００號重型機車，於前述時地為人竊取，係屬贓物乙節，業據被害人戊○○陳述明確（參警卷第七頁），復有贓物認領保管單三紙附卷可佐（參警卷第十
    三至十五頁），足見被告己○○、丙○○二人之自白與犯罪事實相符，堪以採信
    ，其二人之犯行洵堪認定。
二、核被告己○○、丙○○所為，均係犯刑法第三百二十五條第一項之普通搶奪罪，
    被告己○○另犯刑法第三百四十九條第一項之收受贓物罪。其二人就上述之兩次
    搶奪犯行，互有犯意之聯絡及行為之分擔，為共同正犯。又其二人前述二次搶奪
    犯行，時間緊接，所犯又係構成要件相同之罪名，顯係出於概括之犯意反覆為之
    ，為連續犯，應依刑法第五十六條之規定論以一罪，並加重其刑。又被告己○○
    就前述之搶奪罪及收受贓物罪，犯意個別，行為互殊，應予以分論併罰。又被告
    己○○先後三次因違反肅清煙毒條例案件，經如事實欄所示之法院，於事實欄所
    示之時間，分別判處有期徒刑三年一月、三年二月、三年六月確定，於送監執行
    後，並分別於如事實欄所載之時間假釋出獄，假釋期間均付保護管束，然其兩次
    假釋均經撤銷，嗣於九十二年八月一日縮短刑期執行完畢；丙○○前因搶奪案件
    ，經本院以八十八年訴字第八００號，判處有期徒刑一年，於八十八年六月二十
    八日確定，並於八十九年二月二十九日縮短刑期執行完畢等情，此有臺灣高等法
    院被告全國前案記錄表、本院被告索引卡記錄表各一份、司法院全國線上查詢在
    監在所最新資料報表二紙在卷可佐，是被告己○○、丙○○，分別於前述案件執
    行完畢後，於五年內再犯本件最重本刑為有期徒刑以上之罪，均為累犯，均應依
    刑法第四十七條之規定加重其刑。爰審酌被告己○○、丙○○二人，均年輕力強
    ，竟不思以己力謀生，連續搶奪二次，被告己○○另收受前述贓車，均已對被害
    人甲○○○、乙○、戊○○之財產支配權產生侵害，並對社會秩序造成一定程度
    之破壞，且其二人分別有如事實欄所載之違反肅清煙毒條例、搶奪前科，足見其
    二人素行不佳，被告己○○於違反肅清煙毒條例案件執行完畢後，被告於搶奪案
    件執行完畢後，均不知悔改，被告己○○復犯本件搶奪、贓物罪，被告丙○○再
    犯上述搶奪罪，顯見其等一再挑戰國法、無畏刑罰嚴峻之不良心態，惟念及其二
    人，於犯罪後之偵審程序中，均坦承犯行，並表示悔意，足見其二人良心未泯等
    一切情狀，分別量處如主文所示之刑，被告己○○之贓物罪部分，並諭知易科罰
    金之折算標準，以示懲儆。
據上論斷，應依刑事訴訟法第二百九十九條第一項前段，刑法第二十八條、第五十六
條、第三百二十五條第一項、第三百四十九條第一項、第四十七條、第四十一條第一
項前段，罰金罰緩提高標準條例第一條前段、第二條，判決如主文。
本案經檢察官丁○○到庭執行職務。
中      華  民      國    九十三    年     十一     月    二十六    日
                                臺灣高雄地方法院刑事第十庭
                                        審判長法  官    張世賢
                                              法  官    王啟明
                                              法  官    呂曾達
右正本證明與原本無異。
如不服本判決，應於判決送達後十日內，向本院提出上訴狀。
                                              書記官    林慧君
中    華    民    國      九十三      年      十一   月    二十六      日
【附錄本判決論罪法條】
中華民國刑法第三百二十五條第一項。
(普通搶奪罪)
意圖為自己或第三人不法之所有，而搶奪他人之動產者，處六月以上五年以下有期徒
刑。
中華民國刑法第三百四十九條第一項。
收受贓物者，處三年以下有期徒刑、拘役或五百元以下罰金。
